---
title: "Untitled"
author: '...'
date: "3/9/2020"
output: html_document
---

```{r setup, include=FALSE}
knitr::opts_chunk$set(echo = TRUE)
# packages
SciViews::R
```

# Objectif

Ce document s'intéresse à la réalisation d'une AFC.


# Analyse

## Analyse sur les variables brutes

> Avant de débuter votre analyse, ajoutez dans le code SciViews lié à l'AFC mis à votre disposition dans le bookdown : <http://biodatascience-course.sciviews.org/sdd-umons2/analyse-factorielle-des-correspondances.html>

```{r sciviews-afc}

```

> Importez l'objet `atlas` du package `ade4`. Utilisez la page d'aide pour en apprendre d'avantage sur cet objet. Commentez cet objet en maximum 4 lignes.

```{r importation}
data(atlas, package = "...")
class(atlas) # type de l'objet
?...
?atlas
```


> De l'objet atlas, vous devez extraire le tableau de données `birds`

```{r}
birds <- ...$birds
```

> Utilisez les fonctions ci-dessous afin de découvrir les données. Répondez au questions suivantes : Combien y a t'il de stations ? Combien y a t'il d'espèces étudiées ? Combien y Quels est le nombre maximum d'observations sur le stations (sans tenir compte des espèces.) ? Y a t'il une station qui sans aucune observations d'oiseaux recensés ? ... Commentez en maximum 4 lignes.

```{r}
# il existe de nombreuses fonctions dans R pour découvrir des nouvelles données. 
names(...)
range(...) 
rowSums(...)
colSums(...)
```


> Utilisez les instructions ci-dessous pour réaliser un graphique pertinent sur ce type de données. Commentez en maximum 4 lignes.

```{r}
birds %>.%
  gather(., key = "species", value = "n", factor_key = TRUE) %>.%
  mutate(., station = rep(1:nrow(birds), ncol(birds))) %>.%
  chart(., species ~ station %fill=% n) +
  geom_raster()
```


> Réalisez l'analyse de correspondances sur le jeu de données birds. Nommez cet objet `birds_ca`. Réalisez à la suite un résumé de cet objet. Commentez en maximum 2 lignes.

```{r ca}
birds_ca <- 
summary(...)
```


> Réalisez le graphique des éboulis sur cet objet. Commentez en maximum 2 lignes.

```{r scree}

```


> Réalisez la représentation dans l'espaces des stations et des espèces. Commentez en maximum 2 lignes.

```{r}
chart$biplot( ..., choices = c(1, 2), repel = TRUE)
```

# Conclusion 

>  Rédiger en maximum 2 lignes la conclusion de cette analyse. 

# Challenge 

L'objet atlas comprend toutes les données nécessaires à la réalisation d'une carte. 

Serez-vous capable de nous proposer un belle carte de la situation ? 


```{r challenge}

```




