---
title: "Untitled"
author: '...'
date: "3/9/2020"
output: html_document
---

```{r setup, include=FALSE}
knitr::opts_chunk$set(echo = TRUE)
# packages
SciViews::R()
library(ade4)
```

# Objectif

Ce document s'intéresse à la réalisation d'une AFC.

# Jeu de données

> Ce travail s'intéresse à l'objet `doubs` du package `ade4`. Importez cet objet.

```{r importation}
library(ade4)

data(...)
```

> Utiliez la page d'aide afin de vous renseigner sur l'objet `doubs`. Commentez cet objet en maximum 5 lignes.

```{r aide}

```

# Préparation de la base de données fictives

> Commentez l'instruction ci-dessous en maximum 2 lignes.

```{r dbconnect}
library('RSQLite')
con <- dbConnect(RSQLite::SQLite(), dbname = "../data/doubs.sqlite")
```

> Utilisez la fonction `dbListTables()` afin de prendre connaissance du nombre de tableaux présents dans votre petite base de données exemple. Commentez l'instruction en maximum 1 ligne.

```{r listtables}

```

> Utilisez la fonction dbWriteTable() afin d'ajouter les différentes tables comprises dans l'objet doubs dans votre base de données. 

**Astuce: Il est intéressant de rajouter une colonne dans certaines tables avec le numéro de la station**

```{r dbWritetable}

```

> Vérifiez à l'aide de la fonction de dbListTables que vos différentes tables ont bien été ajoutées à votre base de donnée.

```{r dbcheck}

```

> Utilisez la fonction dbListFields() afin de prendre connaissance des variables de la table relative à la table `species` de l'objet doubs. Commentez en maximum 2 lignes votre résultat.

```{r dblistfields}

```

> Utilisez vos différentes tables afin de trouver les numéro des stations dont le nombre de *Phoxinus phoxinus* est strictement supérieur à 4. Commentez en maximum 4 lignes votre résultat.

```{r}

```

> Déconnectez vous de la base de données avec la fonction dbDisconnect()

```{r dbdisconnect}

```

# Analyse

## Analyse sur les variables brutes

> Avant de débuter votre analyse, ajoutez dans le code SciViews lié à l'AFC mis à votre disposition dans le bookdown : <http://biodatascience-course.sciviews.org/sdd-umons2/analyse-factorielle-des-correspondances.html>

```{r sciviews-afc}

```


> Connectez vous à votre base de données

```{r dbconnect1}

```

> Exportez la table `fish` de votre base de données avec la fonction `dbReadTable()`. 

```{r export}

```

> Déconnectez vous de votre base de données

```{r dbdisconnect2}

```


> Si votre tableau comprend une colonne relative au station, transformez cette dernière en nom des lignes avec la fonction `column_to_rownames()`

```{r rownames}

```

> Utilisez les fonctions ci-dessous afin de découvrir les données. Répondez au questions suivantes : Combien y a t'il de stations ? Combien y a t'il d'espèces étudiées ? Combien y Quels est le nombre maximum d'observations sur le stations (sans tenir compte des espèces.) ? Y a t'il une station qui sans aucune observations d'oiseaux recensés ? ... Commentez en maximum 4 lignes.

```{r}
# il existe de nombreuses fonctions dans R pour découvrir des nouvelles données. 
names(...)
range(...) 
rowSums(...)
colSums(...)
```

> Utilisez les instructions ci-dessous pour réaliser un graphique pertinent sur ce type de données. Commentez en maximum 4 lignes.

```{r}
fish %>.%
  gather(., key = "species", value = "n", factor_key = TRUE) %>.%
  mutate(., station = rep(1:nrow(fish), ncol(fish))) %>.%
  chart(., species ~ station %fill=% n) +
  geom_raster()
```

> Si dans votre exploration vous avez détecté un ligne contenant uniquement de zéro ou une colonne, Supprimez cette dernière.

```{r delete}

```

> Réalisez l'analyse de correspondances sur le jeu de données birds. Nommez cet objet `fish_ca`. Réalisez à la suite un résumé de cet objet. Commentez en maximum 2 lignes.

```{r ca}
fish_ca <- 
summary(...)
```


> Réalisez le graphique des éboulis sur cet objet. Commentez en maximum 2 lignes.

```{r scree}

```


> Réalisez la représentation dans l'espaces des stations et des espèces. Commentez en maximum 2 lignes.

```{r biplot}
chart$biplot( ..., choices = c(1, 2), repel = TRUE)
```

# Conclusion 

>  Rédiger en maximum 2 lignes la conclusion de cette analyse. 

